臺灣高等法院刑事判決
                                   108年度上易字第1348號
上　訴　人
即　被　告　吳○○


上列上訴人因妨害公務等案件，不服臺灣桃園地方法院107 年度
易字第1060號，中華民國108 年2 月25日第一審判決（起訴案號
：臺灣桃園地方檢察署107 年度偵字第16218 號），提起上訴，
本院判決如下：
    主  文
上訴駁回。
吳○○緩刑貳年，緩刑期間付保護管束，並應於保護管束期間內
遵守下列事項：禁止對乙○○實施家庭暴力；禁止對乙○○、丙○○為騷擾、接觸、跟蹤、通話、通信之聯絡行為。
    事實及理由
一、本案經本院審理結果，認第一審以上訴人即被告吳○○犯刑
    法第305 條之恐嚇危害安全罪（2 罪）、第135 條第1 項之
    妨害公務執行罪（1 罪），分別判處有期徒刑6 月、3 月、
    4 月，應執行有期徒刑10月，如易科罰金，以新臺幣1 千元
    折算1 日，核其認事用法及量刑均無不當，應予維持，除證
    據部分應補充「被告於本院審理時之自白」外，其餘均引用
    第一審判決書記載之事實、證據及理由（如附件）。
二、被告上訴意旨略以：乙○○的姐姐丙○○在原審就有表示原
    諒伊，伊原本不知道乙○○有對伊提起恐嚇危害安全的告訴
    ，原審判決後，伊透過丙○○之協助詢問，乙○○亦表示願
    意原諒伊，希望可以減刑或是判緩刑等語。
三、經查：原審依調查證據之結果，認定被告㈠基於恐嚇之犯意
    ，於民國107 年6 月8 日至10日間，透過網路通訊軟體LINE
    傳送如原判決附表編號1 至16所示訊息，並於同年6 月10日
    下午4 時20分，以網路通訊軟體LINE語音通訊方式向乙○○
    恫以：「要同歸於盡，帶妳男朋友一起死」等語，以加害乙○○及其現任男友生命、身體之事恐嚇乙○○，使乙○○心
    生畏懼，致生危害於安全。㈡基於恐嚇之犯意，於107 年6
    月11日至13日間，陸續以其0000000000號行動電話門號與乙○○之胞姊丙○○通話，向丙○○恫稱：「要到妳家放火」
    、「要對妳們家人不利」、「妳們出門要小心」、「約在警
    局也沒用，可以搶警察的槍朝乙○○開槍再自殺」等語，以
    加害丙○○及其家人生命、身體之事恐嚇丙○○，使丙○○
    心生畏懼，致生危害於安全。㈢於107 年6 月13日晚間11時
    許，與乙○○、丙○○相約在桃園市○○區○○路000 號埔
    子派出所內之會客區商談解決感情糾紛，嗣同日晚間11時50
    分許，在上開派出所內情緒失控，先向乙○○、丙○○表示
    ：「我如果想不開去搶警察的槍，警察就會當場打死我」，
    隨即基於妨害公務之犯意，走向正在該派出所值班台處值班
    之員警丁○○並推擠拉扯，欲搶下丁○○腰間配帶之警用手
    槍，以此強暴方法妨害員警執行公務，旋經員警予以壓制逮
    捕，而犯刑法第305 條之恐嚇危害安全罪（2 罪）、第135
    條第1 項之妨害公務執行罪（1 罪），業於判決理由中論述
    綦詳，且就被告於原審否認犯罪部分（即恐嚇丙○○部分）
    之辯解如何不可採信，亦逐一指駁說明；並說明被告所有持
    供犯恐嚇危害安全犯行所用之搭配0000000000號門號行動電
    話1 支，未據扣案，且屬日常生活可見之物，單獨存在不具
    刑法上非難性，欠缺刑法上重要性，依刑法第38條之2 第2
    項規定不予宣告沒收；於量刑時復審酌被告未能理性處理與
    告訴人乙○○間之感情糾紛，竟分別對告訴人乙○○、丙○○為恐嚇行為，且在與告訴人2 人商談過程中，復出手推擠
    拉扯依法執行職務之員警，欲拿取員警配戴之手槍，蔑視國
    家公權力，侵害警察機關執行職務之嚴正性，更具明顯危險
    性，影響社會秩序，應予非難，兼衡其於警詢時自陳高職肄
    業之教育程度、待業中、家庭經濟狀況貧寒、患有憂鬱症之
    身心狀況，暨其犯罪動機、目的、所生危害、已取得告訴人
    丙○○原諒之犯罪後態度等一切情狀，分別判處有期徒刑6
    月、3 月、4 月，應執行有期徒刑10月，已衡量刑法第57條
    各款量刑事由，並無明顯失當或不合比例原則之處，被告上
    訴指摘原判決不當，請求再予減刑云云，並不足採。是本件
    被告上訴為無理由，應予駁回。
四、末查，被告前未曾因故意犯罪受有期徒刑以上刑之宣告，此
    有本院被告前案紀錄表附卷可稽，本院念其非品行不端之人
    ，乃因不滿告訴人乙○○在分手後另結新歡，一時失慮而犯
    本案之罪，且其於本院審理時已為認罪之表示，承認錯誤，
    復參酌被告因犯本案曾於107 年6 月15日經原審法院依檢察
    官之聲請裁定予以羈押，嗣於107 年9 月28日始具保停止羈
    押，此有押票、延長羈押裁定及本院被告前案紀錄表等在卷
    可按，其犯本案曾遭羈押逾3 個月，期間非短，應已有所反
    省，且告訴人丙○○、乙○○亦分別於原審、本院表示可以
    選擇原諒被告等語（原審卷第50頁、本院卷第57頁），本院
    綜合上情，認被告經此次偵審程序及科刑判決後，應已足收
    警惕之效，因認前揭原審對被告所宣告之刑，以暫不執行為
    適當，爰依刑法第74條第1 項第1 款之規定，諭知緩刑2 年
    。再按犯家庭暴力罪或違反保護令罪而受緩刑之宣告者，在
    緩刑期內應付保護管束。法院為前項緩刑宣告時，除顯無必
    要者外，應命被告於付緩刑保護管束期間內，遵守下列一款
    或數款事項：一、禁止實施家庭暴力。二、禁止對被害人、
    目睹家庭暴力兒童及少年或其特定家庭成員為騷擾、接觸、
    跟蹤、通話、通信或其他非必要之聯絡行為。三、遷出被害
    人、目睹家庭暴力兒童及少年或其特定家庭成員之住居所。
    四、命相對人遠離下列場所特定距離：被害人、目睹家庭暴
    力兒童及少年或其特定家庭成員之住居所、學校、工作場所
    或其他經常出入之特定場所。五、完成加害人處遇計畫。六
    、其他保護被害人、目睹家庭暴力兒童及少年或其特定家庭
    成員安全之事項，家庭暴力防治法第38條第1 項、第2 項定
    有明文。查被告與告訴人乙○○曾有同居男女朋友關係，為
    家庭暴力防治法第3 條第2 款所定家庭成員，被告本案對告
    訴人乙○○所犯之恐嚇危害安全罪，屬家庭暴力防治法第2
    條第2 款所稱之家庭暴力罪，故被告犯家庭暴力罪而受緩刑
    之宣告，應依家庭暴力防治法第38條第1 項規定在緩刑期內
    付保護管束，且依同條第2 項規定，除顯無必要者外，法院
    應命被告於緩刑付保護管束期間內，遵守家庭暴力防治法第
    38條第2 項所列一款或數款之事項。經審酌被告本案犯罪動
    機，及為貫徹家庭暴力防治法保護防治家庭暴力行為及保護
    被害人權益之立法意旨，且避免被告再干擾乙○○、乙○○
    之胞姐丙○○，爰依上開條項第1 款、第2 款規定，命被告
    於付保護管束期間內，禁止對乙○○實施家庭暴力，及禁止
    對乙○○、丙○○為騷擾、接觸、跟蹤、通話、通信之聯絡
    行為，期於緩刑期間能檢束言行，恪遵法律規範，避免再犯
    ，以收惕勵自新之效。倘被告違反前揭保護管束事項情節重
    大，依家庭暴力防治法第38條第5 項之規定，應撤銷其緩刑
    之宣告，附此敘明。
據上論斷，應依刑事訴訟法第368 條、第373 條，刑法第74條第
1 項第1 款，家庭暴力防治法第38條第1 項、第2 項第1 款、第
2 款，判決如主文。
本案經檢察官張羽忻提起公訴，檢察官林黛利到庭執行職務。
中    華    民    國   108    年    10    月    30    日
                  刑事第七庭  審判長法  官  孫惠琳  
                                    法  官  連雅婷
                                    法  官  戴嘉清
以上正本證明與原本無異。
不得上訴。
                                    書記官  高建華
中    華    民    國   108    年    10    月    30    日
附錄：本案論罪科刑法條全文
中華民國刑法第135 條
對於公務員依法執行職務時，施強暴脅迫者，處三年以下有期徒
刑、拘役或三百元以下罰金。
意圖使公務員執行一定之職務或妨害其依法執行一定之職務或使
公務員辭職，而施強暴脅迫者，亦同。
犯前二項之罪，因而致公務員於死者，處無期徒刑或七年以上有
期徒刑；致重傷者，處三年以上、十年以下有期徒刑。
中華民國刑法第305 條
以加害生命、身體、自由、名譽、財產之事，恐嚇他人致生危害
於安全者，處二年以下有期徒刑、拘役或三百元以下罰金。

附件：
臺灣桃園地方法院刑事判決             107年度易字第1060號
  
公  訴  人  臺灣桃園地方檢察署檢察官 
被      告  吳○○  男  42歲（民國00年0月00日生）
                    身分證統一編號：Z000000000號  
                    住高雄市○○區○○路00巷00號6樓
上列被告因妨害公務等案件，經檢察官提起公訴（107年度偵字
第16218號），本院判決如下：
    主  文
吳○○犯恐嚇危害安全罪，處有期徒刑陸月，如易科罰金，以新
臺幣壹仟元折算壹日；又犯恐嚇危害安全罪，處有期徒刑參月，
如易科罰金，以新臺幣壹仟元折算壹日；又犯妨害公務執行罪，
處有期徒刑肆月，如易科罰金，以新臺幣壹仟元折算壹日。應執
行有期徒刑拾月，如易科罰金，以新臺幣壹仟元折算壹日。
    事  實
一、吳○○與乙○○曾為同居男女朋友，2 人為家庭暴力防治法第3 
    條第2 款所定之家庭成員關係，緣吳○○不滿乙○○分手後另結
    新歡，竟先後為以下犯行：
  ㈠基於恐嚇之犯意，於民國107 年6 月8 日至同年月10日間，
    在高雄市○○區○○路00巷00號6 樓住處內，陸續於如附表編號
    1 至16所示之時間，透過網路通訊軟體LINE傳送如附表編號
    1 至16所示之訊息；並於107 年6 月10日下午4 時20分，以
    網路通訊軟體LINE語音通訊方式向乙○○恫以：「要同歸於盡
    ，帶妳男朋友一起死」等語，以此等加害乙○○及其現任男友
    生命、身體之事恐嚇乙○○，使乙○○心生畏懼，致生危害於安
    全。
  ㈡另基於恐嚇之犯意，於107 年6 月11日某時許起至107 年6月
    13日晚間11時許止期間，陸續以其0000000000號行動電話門
    號與乙○○之胞姊丙○○（行動電話門號為0000000000號）通話
    ，在通話過程中向丙○○恫稱: 「要到妳家放火」、「要對妳
    們家人不利」、「妳們出門要小心」、「約在警局也沒用，
    可以搶警察的槍朝乙○○開槍再自殺」等語，以此加害丙○○及
    其家人生命、身體之事恐嚇丙○○，使丙○○心生畏懼，致生危
    害於安全。
  ㈢復於107 年6 月13日晚間11時許，與乙○○、丙○○2 人相約在
    桃園市○○區○○路000 號埔子派出所內之會客區商談解決感情
    糾紛，嗣同日晚間11時50分許，在上開派出所內，吳○○忽情
    緒失控，先向乙○○、丙○○表示：「我如果想不開去搶警察的
    槍，警察就會當場打死我」，隨即基於妨礙公務之犯意，走
    向正於該派出所值班台處值班之員警丁○○並推擠拉扯，欲搶
    下丁○○腰間配帶之警用手槍，以此強暴方法妨礙員警執行公
    務，旋經員警予以壓制逮捕，始查知上情。
二、案經乙○○、丙○○訴由桃園市政府警察局楊梅分局移送臺灣桃
    園地方檢察署檢察官偵查起訴。
    理  由
壹、程序部分：
  ㈠本院以下所引用被告吳○○以外之人於審判外之陳述，檢察官
    及被告於本院準備程序及審判期日中，均未對於其證據能力
    聲明異議（見本院卷第27頁背面至28頁正面、第50頁背面至
    51頁），而視為同意該等證據具有證據能力，且本院審酌各
    該證據資料製作時之情況，亦無違法不當或證明力明顯過低
    之瑕疵，以之作為證據應屬適當，依刑事訴訟法第159 條之
    5 規定，認該等證據均具證據能力。
  ㈡至於本判決所引用之非供述證據部分，與本案均有關聯性，
    亦無證據證明係實施刑事訴訟程序之公務員以不法方式所取
    得，依刑事訴訟法第158條之4之反面解釋，當有證據能力，
    本院復於審理時，提示並告以要旨，使檢察官及被告充分表
    示意見，自得為證據使用。
貳、實體部分：
一、訊據被告固坦承有犯罪事實欄一㈠之恐嚇危安犯行以及犯罪
    事實欄一㈢之妨害公務犯行，惟矢口否認有何犯罪事實欄一㈡
    之恐嚇危安犯行，辯稱：其並未向丙○○恫稱「要到妳家放火
    」、「要對妳們家人不利」、「妳們出門要小心」、「約在
    警局也沒用，可以搶警察的槍朝乙○○開槍再自殺」之言語云
    云。經查：
  ㈠犯罪事實欄一㈠之恐嚇危安犯行以及犯罪事實欄一㈢之妨害公
    務犯行，業據被告坦承不諱（見偵卷第54頁背面、聲羈卷第
    8 頁背面、本院易字卷第27頁背面、第51頁背面），核與證
    人即告訴人乙○○於警詢及偵查中之證述、證人即告訴人丙○○
    於警詢、偵查及本院審理時之證述（見偵卷第5 頁、第12至
    15頁、第45至46頁、本院卷第48至49頁）相符，並有桃園市
    政府警察局桃園分局埔子派出所107 年6 月14日職務報告、
    監視器錄影畫面翻拍照片、現場照片、被告與乙○○之LINE訊
    息對話紀錄截圖附卷可佐（見偵卷第16頁、第23至29頁），
    足認被告任意性之自白與事實相符，被告此部分之犯行，自
    堪認定。
  ㈡另就犯罪事實欄一㈡部分，查：
  1.被告於前揭期間，確有以行動電話與丙○○通話乙節，業據被
    告坦承不諱（見本院卷第8 頁背面、第27頁背面、第51頁背
    面），並據證人丙○○於警詢、偵查及本院審理時證述在卷（
    見偵卷第15頁背面、第45頁背面、本院卷第48至49頁），復
    有行動電話門號0000000000號之使用者資料及雙向通聯記錄
    存卷可參（見偵卷第50至51頁），此部分事實，已可確認。
  2.關於前揭期間被告與丙○○之通話內容，證人丙○○於警詢、偵
    查及本院審理時均證稱：被告當時一直要其胞妹乙○○出面談
    分手的事情，但乙○○害怕，不敢見被告，被告就在電話中對
    其說要其爸媽及其出門要小心，甚至說會到其家放火，要對
    其等不利，被告口氣冷冷的，其覺得很害怕，因為其爸媽年
    紀都很大，而且被告之前有去過其家，知道其家在哪裡；之
    後107 年6 月13日，因為乙○○還是沒有出面，被告就一直打
    電話給其，其將被告的LINE封鎖，但被告還是查到其公司電
    話，被告打電話到其公司讓其不得不接，其怕影響到公司同
    事，就改用自己的手機跟被告通話，電話中被告說的內容還
    是要其出門要小心等語，其只能約乙○○跟被告見面；當天晚
    上其和乙○○怕危險，就跟被告以電話約在警局見面，被告又
    在電話中說其怎麼這麼傻，以為警察可保護其跟乙○○嗎？他
    可以搶警察的槍，先朝乙○○的太陽穴開槍，他再自殺等語明
    確（見偵卷第15頁背面、第45頁背面、本院卷第48至49頁）
    ；佐以丙○○另以告訴人之身分於本院審理時陳述：其選擇原
    諒被告，如果被告真的有精神疾病的話，希望被告去治療，
    其相信被告是一時氣憤才會為本案犯行等語（見本院卷第50
    頁正面），顯見丙○○並無何設詞誣陷被告之動機，其前開證
    述應具可信性。
  3.況被告於偵查及本院調查中已承稱：其有對丙○○說過「妳們
    都不怕我去黃厝街那邊放火嗎？」；其在丙○○約其在警局見
    面時，也有在電話中向丙○○說「妳們選這裡也沒有比較好，
    我如果有帶槍或是危險物品，這樣也是會出事情」、「我如
    果持有任何危險物品，要傷害妳，這都不是問題」、「約在
    警局也沒用，我如果真的要對妳不利，約在哪邊都一樣」等
    情（見偵卷第35頁背面、聲羈卷第9 頁、本院卷第8頁背面
    ），而上開話語與證人丙○○所稱被告恫以「要到妳家放火」
    、「要對妳們家人不利」、「妳們出門要小心」、「約在警
    局也沒用，可以搶警察的槍朝乙○○開槍再自殺」等語，實具
    有語義及對話脈絡之一貫性，益徵丙○○上開證述應屬信實可
    採。被告確有在與丙○○通話之過程中，向丙○○恫稱: 「要到
    妳家放火」、「要對妳們家人不利」、「妳們出門要小心」
    、「約在警局也沒用，可以搶警察的槍朝乙○○開槍再自殺」
    等情，堪可認定。被告上開辯詞，顯屬無據，尚難參採。
  4.至起訴意旨原認被告於上開期間透過電話向丙○○恫稱之言語
    為「約在警局也沒用，可以搶警察的配槍，『妳們也是死』」
    等語，固以被告於偵查中供稱：其有在與丙○○約其在警局見
    面當晚，在電話中向丙○○稱「妳們選這裡也沒有比較好，我
    如果有帶槍或危險物品，妳們也是死」等情，為其依據（見
    偵卷第35頁背面）。惟被告已當場改稱：其是說「這樣也是
    會出事情的」等語（見偵卷第35頁背面）；況證人丙○○於偵
    查及本院審理時均證稱：被告電話中向其說他可以搶警察的
    槍，朝乙○○的太陽穴開槍，他再自殺等語（見偵卷第45頁背
    面、本院卷第48頁背面），而證人丙○○之證述具有可信性，
    已如前述，爰依其證述內容將公訴意旨犯罪事實欄一㈡所載
    被告恫稱「約在警局也沒用，可以搶警察的槍，你們也是死
    」等內容，更正為「約在警局也沒用，可以搶警察的槍朝乙○○開槍再自殺」等語，附此敘明。
  ㈢本件事證明確，被告所為犯罪事實欄一㈠㈡㈢之犯行均堪認定，
    皆應依法論科。
二、論罪科刑
  ㈠按刑法第305 條之恐嚇危害安全罪所保護法益，係個人免於
    恐懼之意思決定自由，如本於社會客觀經驗法則觀之，行為
    人所為之加害法益事項通知足以使受通知者心生畏懼，即該
    當恐嚇危安行為，而不以客觀上是否發生危害為構成要件，
    亦不以行為人真有加害之意為必要。另行為人之通知是否屬
    惡害通知之恐嚇範疇，須以行為人所述全部內容本於社會客
    觀經驗法則綜合加以判斷，能否使受通知者心生畏懼，而致
    危害於安全，縱恐嚇內容係以受通知者本人以外之至親好友
    為對象，若已足使受通知者心生畏懼，即足以成罪。是核被
    告就犯罪事實欄一㈠㈡所為，均係犯刑法第305 條之恐嚇危害
    安全罪；而就犯罪事實欄一㈢所為，則係犯刑法第135 條第1
     項之妨害公務執行罪。
  ㈡被告於犯罪事實欄一㈠陸續傳送如附表編號1 至16所示之LINE
    訊息予告訴人乙○○，並向乙○○恫以「要同歸於盡，帶妳男朋
    友一起死」等語之行為，以及於犯罪事實欄一㈡陸續以「要
    到妳家放火」、「要對妳們家人不利」、「妳們出門要小心
    」、「約在警局也沒用，可以搶警察的槍朝乙○○開槍再自殺
    」等語恫嚇告訴人丙○○之行為，分別係於密切接近之時間內
    實施，侵害同一之法益，各行為之獨立性薄弱，依一般社會
    健全觀念，難以強行分開，均應視為數個舉動之接續施行，
    皆應論以接續犯。又公訴及補充意旨（見本院卷第27頁正面
    ）就犯罪事實一㈠中固僅摘錄附表編號4 、6 至10內容中之
    「要同歸於盡」、「我想不開會找人陪的，妳放心」、「誰
    陪我？我會希望是林○○跟妳現任第3 個老公，3 個一起處理
    」等語，而未論及被告傳送附表編號1 至3 、5 、11至16等
    LINE訊息內容之恐嚇犯行，惟該部分與已起訴之恐嚇犯行間
    ，有接續犯之裁判上一罪關係，為起訴效力之所及，本院自
    得併予審理，附此敘明。
  ㈢被告所犯前開3 罪名間，犯意各別，行為互殊，應予分論併
    罰。
  ㈣爰審酌被告未能理性處理與告訴人乙○○間之感情糾紛，竟對
    告訴人乙○○、丙○○分別以前揭訊息、言語恐嚇，致告訴人2 
    人心生畏怖，且在與告訴人2 人商談過程中，復出手推擠拉
    扯依法執行職務之員警，欲拿取員警配戴之手槍，蔑視國家
    公權力，侵害警察機關執行職務之嚴正性，更具明顯之危險
    性，影響社會秩序，應予非難；惟念其犯後尚能坦承部分犯
    行，並已取得告訴人丙○○之原諒，兼衡其於警詢時自陳高職
    肄業之教育程度、待業中、家庭經濟狀況貧寒（見偵卷第4 
    頁正面）及患有憂鬱症之身心狀況，暨其為本案犯行之動機
    、目的、所生危害等一切情狀，分別量處如主文所示之刑暨
    定其應執行之刑，並均諭知易科罰金之折算標準。
  ㈤至被告持供犯本案恐嚇危安犯行所用之搭配0000000000號門
    號之行動電話1 支雖為被告所有，然未據扣案，且屬日常生
    活可見之物，單獨存在不具刑法上非難性，欠缺刑法上重要
    性，爰依刑法第38條之2 第2 項之規定，不予宣告沒收，併
    此敘明。
據上論斷，應依刑事訴訟法第299 條第1 項前段，刑法第135 條
第1 項、第305 條、第41條第1 項前段、第38條之2 第2 項、第
51條第5 款，刑法施行法第1 條之1 第1 項、第2 項前段，判決
如主文。
本案經檢察官張羽忻提起公訴，經檢察官郭書綺到庭執行職務。
中    華    民    國   108    年    2     月    25    日
                  刑事第六庭  審判長法  官  劉淑玲
                                    法  官  游璧庄
                                    法  官  傅思綺
以上正本證明與原本無異。
如不服本判決應於收受判決後10日內向本院提出上訴書狀，並應
敘述具體理由。其未敘述上訴理由者，應於上訴期間屆滿後20日
內向本院補提理由書(均須按他造當事人之人數附繕本)「切勿逕
送上級法院」。
                              書記官  鐘柏翰
中    華    民    國   108    年    2     月    26    日
附表：

編號       時間 被告以LINE訊息恐嚇之內容（原文節錄並更正錯別字）    備註（出處） 1 107 年6 月8 日至同年月10日間某日下午1 時26分許 告訴妳第3 任老公，不要仗著我怕妳傷心難過就不會動他，如果太自以為是，我可以破例的，要知道我已經什麼都沒有（，）連妳也沒有，我沒什麼好怕的…我真的很多不想做的事，但是妳真的不會想，我知道○○知道婆家，妳怎麼不怕我去那邊呢？把我吃得死死的，知道我不是那種人（，）所以把我當塑膠嗎？ 偵卷第24頁編號13之LINE訊息對話紀錄截圖。 2 107 年6 月8 日至同年月10日間某日下午2 時19分許 不要把我想得太簡單，如果我要當恐怖情人，是沒人保護的了妳，除非妳穿防彈衣，我不會像那些用刀子的，那個風險大遇旁人在旁時沒用，而且我真要當恐怖情人時（，）○○妳就必須離職了，然後妳45000（元）的薪水放棄，做別的才不會讓我找到… 偵卷第24頁編號15之LINE訊息對話紀錄截圖。 3 107 年6 月8 日至同年月10日間某日下午2 時46分許 在我很多疑問跟事（情）處理前，妳第3 任老公如果再西北，不要逼我走向那步，我有辦法不直接叫人抓他就能讓他出來，我會讓他無（法）跟妳慶祝結婚週年的，我不希望這樣不是我做不到… 偵卷第25頁編號19之LINE訊息對話紀錄截圖。 4 107 年6 月8 日至同年月10日間某日下午3 時39分許 我打去直接進語音信箱被封鎖了是嗎？想同歸於盡是嗎？ 偵卷第25頁編號19之LINE訊息對話紀錄截圖。 5 107 年6 月8 日至同年月10日間某日下午4 時20分許 逼到我上去就一起死。 偵卷第25頁編號19之LINE訊息對話紀錄截圖。 6 107 年6 月8 日至同年月10日間某日晚間6 時33分至35分許 為什麼辭？就是要同歸於盡。…去打啊！去打電話給我爸看他有沒有辦法救妳，去試啊。 偵卷第25頁編號23之LINE訊息對話紀錄截圖。 7 107 年6 月8 日至同年月10日間某日晚間6 時40分許 妳讓我有同歸於盡（的）念頭，我沒有帶走妳也會一定帶走他。 偵卷第25頁編號24之LINE訊息對話紀錄截圖。 8 107 年6 月8 日至同年月10日間某日晚間6 時44分許 我想不開會找人陪的，妳放心。 偵卷第25頁編號25之LINE訊息對話紀錄截圖。 9 107 年6 月8 日至同年月10日間某日晚間6 時45分許 誰陪我？我會希望是○○○跟妳現任第3個老公，3個一起處理。 偵卷第25頁編號26之LINE訊息對話紀錄截圖。 10 107 年6 月8 日至同年月10日間某日晚間6 時48分許 不用美化我，我不是要想不開，我是要找人同歸於盡。 偵卷第25頁編號27之LINE訊息對話紀錄截圖。 11 107 年6 月8 日至同年月10日間某日晚間6 時57分許 什麼最可怕？我沒有可以怕的東西了，我連死都不怕了，去問妳現任老公肯不肯為妳死，肯的話最好，不肯的話也沒用，作好準備。 偵卷第26頁編號30之LINE訊息對話紀錄截圖。 12 107 年6 月8 日至同年月10日間某日晚間7 時2 分許 因為妳面對的是1 個不怕死、準備死的人，他什麼都不怕（，）都無所謂了，妳能作的就是先讓他死，來吧！先讓我死問題就都沒了。 偵卷第26頁編號32之LINE訊息對話紀錄截圖。 13 107 年6 月8 日至同年月10日間某日晚間8 時24分許 還在電話中？我來看看妳能搞什麼吧！坦白跟妳說，我不會馬上北上，妳跟他會有防備，但我也不會拖太久的。 偵卷第26頁編號35之LINE訊息對話紀錄截圖。 14 107 年6 月8 日至同年月10日間某日凌晨3 時54分許 越是防我，我越有勁，越是小動作越多，我越是想弄弄，盡量防盡量封，說句粗話！妳他媽的怪誰？怪妳們自己啦！看來我時間可以再改了，對我突然出現在妳周遭有那麼期待嗎？不然怎麼動作這麼多啊啊啊啊啊啊啊啊啊。 偵卷第27頁編號43之LINE訊息對話紀錄截圖。 15 107 年6 月8 日至同年月10日間某日凌晨5 時21分許 …我看…是否應該妳我加○○○一起走比較好？？？事情還沒定局，等定局後我再來安排順序跟方式，因為必須一次完成沒那麼簡單，我不像妳只會看眼前，我必須把可能影響的因素也算進去，才能提高一次成功的機率，不然只有我跟妳走，○○○會比較好嗎？… 偵卷第28頁編號46之LINE訊息對話紀錄截圖。 16 107 年6 月8 日至同年月10日間某日晚間10時1 分至7 分許 看起來打電話給妳不會接了，好的，我知道要做什麼了，等著。妳就先一直掛，我看明天妳公司電話跟○○電話怎麼一直掛好了。就算妳願意離開○○，妳娘家還在○○街的。越是挑這種態度來面對，越是加快時間。 偵卷第29頁編號59之LINE訊息對話紀錄截圖。